【裁判字號】    89,易,2633
【裁判日期】    890908
【裁判案由】    賭博
【裁判全文】
台灣台中地方法院刑事判決                        八十九年度易字第二六三三號
    公  訴  人  台灣台中地方法院檢察署檢察官
    被      告  乙○○
                甲○○
                丙○○
右列被告等因賭博案件，經檢察官提起公訴 (八十八年度偵字第二三七二六號)，本
院判決如左：
    主      文
乙○○、甲○○共同連續在公眾得出入之場所賭博財物，乙○○處罰金柒仟元，甲○○處罰金參仟元，如易服勞役，均以參佰元折算壹日。
丙○○在公眾得出入之場所賭博財物，處罰金壹仟元，如易服勞役，以參佰元折算壹
日。
扣案之電動賭博機具滿天星伍台、代幣貳佰枚均沒收。
    事      實
一、乙○○係址設台中縣烏日鄉○○路四二五之一號「來客滿便利商店」負責人，並
    僱用甲○○擔任店員，其二人共同基於概括之犯意聯絡與行為分擔，自民國八十
    八年十一月下旬某日起，由乙○○在上開屬公眾得出入場所之便利商店內，擺設
    電動賭博機具滿天星五台，連續與不特定人賭博財物，甲○○則在現場管理並負
    責兌換代幣及獎品。賭博方法為：參與賭博之人，先在櫃台換取代幣（新台幣十
    元換一個），投幣中彩後剩餘之分數得換取店內之香煙或飲料之等值商品，且未
    設上限。嗣於八十八年十一月三十日下午五時三十五分許，適有賭客丙○○在上
    址賭博財物時為警當場查獲，並扣得前開電動賭博機具滿天星五台及代幣二百個
    。
二、案經台中縣警察局烏日分局報請台灣台中地方法院檢察署檢察官偵查起訴。
    理  由
一、被告丙○○雖未於本院審理時到庭，惟其於警、偵訊中業已坦承查獲時正在現場
    賭玩電動賭博機具之事實；另訊據被告乙○○坦承在右揭時地擺設電動賭博機具
    五台供不特定人把玩，並僱用被告甲○○；被告甲○○亦坦承受僱於被告乙○○
    ，並在現場管理機台及兌換代幣之事實，並有扣案之電動賭博機具滿天星五台及
    代幣二百枚可資佐證。被告乙○○、甲○○雖均矢口否認有何賭博犯行，辯稱：
    客人贏時僅得兌換計分卡，但不得兌換店內之商品云云。惟查：被告丙○○於警
    訊及偵查中明確供稱：伊押賭剩餘的分數都換香煙或飲料，剩多少就換多少等值
    之商品，沒有上限，剩多少就可換多少，伊第一次有贏了三百分，共換了三包「
    峰」香煙及一瓶飲料等語，是依被告丙○○之上開供述，堪認在場把玩電動賭博
    機具之賭客就所贏得之分數，確可兌換店內之商品，而有賭博行為，且分數換取
    商品亦未設上限，亦明顯非以供人暫時娛樂之物為賭。再者，扣案之五台電動賭
    博機具，係在「來客滿便利商店」內側密室裡查獲，為被告乙○○、甲○○供認
    在卷，並有現場照片六幀、警員現場紀錄可稽，則該便利商店如無從事非法之賭
    博行為，何須將電動機具另闢密室擺設以規避查察，並益足以認定被告乙○○、
    甲○○，確有與賭客對賭並兌換獎品之行為。被告乙○○與甲○○前揭所辯顯係
    卸責之詞，不足採信，因而事證明確，被告三人之犯行，均堪以認定，應予依法
    論科。
二、核被告三人所為，均係犯刑法第二百六十六條第一項前段之普通賭博罪。被告乙○○、甲○○二人間就上開犯行，有犯意聯絡及行為分擔，均為共同正犯。被告
    乙○○、甲○○所為數行為，時間緊接，所犯罪名相同，顯係基於概括之犯意為
    之，為連續犯，爰依刑法第五十六條之規定以一罪論，並加重其刑。爰審酌被告
    等犯罪之動機、目的、手段，犯罪所生之危害、犯罪後之態度等一切情狀，分別
    量處如主文所示之刑，並均諭知易服勞役之折算標準。扣案如主文所示物均係當
    場賭博之器具，應依刑法第二百六十六條第二項宣告沒收之。
三、被告丙○○經合法傳喚，無正當理由不到庭，本院認係應科罰金之案件，故不待
    其陳述逕行判決。
據上論斷，應依刑事訴訟法第二百九十九條第一項前段、第三百零六條，刑法第二十
八條、第五十六條、第二百六十六條第一項前段、第二項、第四十二條第二項、罰金
罰鍰提高標準條例第一條前段、第二條，判如主文。
中      華      民      國      八十九      年      九      月    八    日
                                      台灣台中地方法院刑事第七庭
                                          法  官  劉  長  宜
右正本證明與原本無異。
如不服本判決，應於判決送達後十日內向本院提出上訴狀，上訴於臺灣高等法院臺中
分院( 須附繕本 )。
              書記官
中      華      民      國      八十九      年      九      月    十一  日
刑法第二百六十六條第一項：在公共場所或公眾得出入之場所賭博財物者，處一千元
                          以下罰金。但以供人暫時娛樂之物為賭者，不在此限。


司法院資訊處製作；財團法人民間司法改革基金會備份。
